【裁判字號】    91,訴,684
【裁判日期】    920530
【裁判案由】    偽造文書等
【裁判全文】
臺灣彰化地方法院刑事判決                          九十一年度訴字第六八四號
    公  訴  人  臺灣彰化地方法院檢察署檢察官
    被      告  丁○○
右列被告因偽造文書案件，經檢察官提起公訴 (九十一年度偵緝字第一九一號)，本
院判決如左：
    主  文
丁○○共同連續偽造私文書，足以生損害於他人，處有期徒刑肆月，如易科罰金以參
佰元折算壹日。
偽造於國祥加油站有限公司、雅迪飯店有限公司、嘉信通信有限公司、礦太加油站有
限公司、統一精工股份有限公司、元新銀樓等公司刷卡簽帳單上「甲○○」之署押各
壹枚、金三角通訊公司行動電話服務合約書上「甲○○」之署押壹枚均沒收。
    事  實
一、丁○○與甲○○原係男女朋友，民國九十年六月六日甲○○因故與丁○○發生爭
    執分手後，丁○○為持甲○○之信用卡消費，遂基於意圖為自己不法之所有之犯
    意，在兩人位於彰化縣員林鎮○○路二十六號之租屋處，竊取甲○○所有之皮包
    一個，內有甲○○所有之匯通商業銀行（下稱：匯通銀行）信用卡、身分證、當
    票各一張等物，嗣未經甲○○之同意或授權，持上開甲○○所有之信用卡，假冒
    甲○○之名義，連續向國祥加油站有限公司、雅迪飯店有限公司、嘉信通信有限
    公司、礦太加油站有限公司、統一精工股份有限公司、元新銀樓等公司刷卡購物
    或消費，共計刷卡金額為新臺幣（同）二萬五千八百九十元，並由丁○○於簽帳
    單上冒簽「甲○○」之署名，而偽造前開簽帳單，持以行使交付與國祥加油站有
    限公司等公司人員，使上開公司人員等誤以為係甲○○本人，陷於錯誤而允其刷
    卡消費，足生損害於甲○○、國祥加油站有限公司、雅迪飯店有限公司、嘉信通
    信有限公司、礦太加油站有限公司、統一精工股份有限公司、元新銀樓及匯通發
    卡銀行。嗣丁○○復因為甲○○所毆打而心有未平，為持變造之身分證去申請手
    機門號，遂夥同有犯意聯絡之（起訴書認乙○○不知情云云）之已成年現任男友
    乙○○，共同持乙○○之照片，與前所竊得之甲○○身分證，以五千元之代價寄
    予姓名年籍不詳之已成年人，與該不詳姓名年籍之人共同變造甲○○之身分證，
    且於九十年七月六日夥同乙○○及另一友人持該變造甲○○之身分證，向金三角
    通訊公司之不知情員工丙○○申請手機門號資以行使，且於行動電話服務合約書
    上偽簽甲○○之署押後將合約書交予丙○○，足以生損害於甲○○，嗣因翌日（
    即九十年七月七日）丙○○欲甲○○至上開通訊公司補簽名時，始發現丁○○變
    造身分證並持以行使一情。
二、案經甲○○訴由彰化縣警察局員林分局報請臺灣彰化地方法院檢察署檢察官偵查
    起訴。
    理  由
一、訊據被告丁○○雖坦承持有告訴人之信用卡使用及變造告訴人之身分證且持以申
    設門號行使之事實不諱，惟否認有盜刷告訴人信用卡一情，並辯稱，伊前因與告
    訴人甲○○係男女朋友，甲○○係九十年五月份答應借伊使用而寄放在伊那裡，
    伊才於同年六月份拿去使用云云。惟查，右揭犯罪事實，業據告訴人甲○○指訴
    歷歷，再查，被告與告訴人於九十年六月六日發生爭執，嗣被告即離去告訴人之
    家中，且多次回去均與告訴人未再謀面，業據被告自承，衡諸常情，信用卡係一
    現金之代替，被告與告訴人既已發生爭執而分手，且被告已未再願與告訴人見面
    之情形下，此時已告訴人顯不可能仍同意被告行使告訴人信用卡甚明。再查，告
    訴人每月薪水僅有三萬餘元，被告於短短未滿一周內，即已消費二萬餘元，有消
    費明細一張在卷足憑，此花費顯已超越告訴人之支付能力，於雙方已發生嚴重衝
    突之際，被告應知告訴人已不同意被告再使用告訴人信用卡且予以高額消費，被
    告明知未經同意而使用告訴人之信用卡即係盜刷告訴人之信用卡一情，至堪認定
    。被告此部份所辯顯為卸責之詞，不足採信。另據證人丙○○於警訊及本院證稱
    被告於九十年七月六日夥同乙○○及另一友人持該變造甲○○之身分證（其上貼
    有乙○○之照片），至金三角通訊公司向伊申請手機門號資以行使，且於行動電
    話服務合約書上偽簽甲○○之署押後將合約書交予伊，當時照片與持身分證之人
    完全相符，足見係乙○○持該變造甲○○之身分證申請手機門號資以行使甚明，
    參諸被告於本院亦供稱：「甲○○之身分證係乙○○拿去變造的，後來也是他拿
    去申辦手機門號」（本院九十一年十月八日訊問筆錄），可見乙○○係知情且被
    告有犯意聯絡無疑，起訴書認乙○○不知情云云，容有誤認。此外，復有行動電
    話申請書、經銷一般折價券合約書、偽造甲○○身分證影本、匯通商業銀行信用
    卡消費往來明細表在卷足憑，其犯行堪以認定。
二、核被告盜刷信用卡所為，係犯刑法第三百二十條第一項之竊盜罪、第三百三十九
    條第二項詐欺得利罪、第二百十六條、第二百十條之行使偽造私文書罪；變造身
    分證並持之行使所為則係犯刑法第二百十六條、第二百十二條行使變造特種文書
    罪。其於簽帳單及合約書上偽造署押之行為，為偽造私文書之部分行為，公訴意
    旨認於合約書上偽造署押之行為，為偽造特種文書之部分行為，容有誤認。被告
    與乙○○就上開變造身分證並持之行使，及申請手機門號於合約書上偽造署押之
    行為，為偽造私文書之部分行為等犯行，彼此間有犯意聯絡與行為分擔，均為共
    同正犯。又偽造私文書及變造特種文書之低度行為分別為行使偽造私文書、行使
    變造特種文書之高度行為所吸收，均不另論罪。又被告多次行使偽造私文書，犯
    意概括，時間緊接，所犯之構成要件亦屬相同，依刑法第五十六條之規定論以一
    罪併加重其刑。被告所犯上開竊盜罪與行使偽造私文書、詐欺得利罪間，有方法
    結果之牽連關係，另被告已自承變造身分證之目的係為供持以申請手機門號之用
    ，故行使偽造私文書與行使變造之特種文書間有手段目的之牽連犯關係，應分別
    依刑法第五十五條後段規定，從一重之行使偽造私文書罪處斷，公訴意旨認被告
    連續行使偽造之私文書與行使變造之特種文書間，犯意各別，罪名有異，應予分
    論併罰云云，顯有誤會。爰審酌被告犯罪之動機、方法、手段、所生危害暨犯後
    態度等一切情狀，量處如主文所示之刑，併諭知易科罰金之折算標準，以示懲儆
    。偽造於國祥加油站有限公司、雅迪飯店有限公司、嘉信通信有限公司、礦太加
    油站有限公司、統一精工股份有限公司、元新銀樓等公司刷卡簽帳單上「甲○○
    」之署押各壹枚、金三角通訊公司行動電話服務合約書上「甲○○」之署押壹枚
    均應依刑法第二百十九條規定宣告沒收。至變造身分證因已丟棄滅失，故不就其
    上所貼之乙○○照片宣告沒收，附此說明。
三、據上論斷，應依刑事訴訟法第二百九十九條第一項前段、刑法第二十八條、第五
    十六條、第三百二十條第一項、第三百三十九條第二項、第二百十六條、第二百
    十條、第二百十二條、第五十五條後段、第二百十九條、第四十一條第一項前段
    、罰金罰鍰提高標準條例第一條前段、第二條，判決如主文。
本案經檢察官廖曉萍到庭執行職務。
中      華      民      國      九十二      年    五    月    三十    日
                              臺灣彰化地方法院刑事第三庭
                                              法      官     施  坤  樹
右正本證明與原本無異。
如不服本判決，應於判決送達後十日內向本院提出上訴狀( 須附繕本 )。
告訴人或被害人對於判決如有不服具備理由請求檢察官上訴者，其上訴期間之計算係
以檢察官收受判決正本之日期為準。
                                              法院書記官     張  國  強
中      華      民      國      九十二      年    六    月    十一    日
刑法第三百二十條
意圖為自己或第三人不法之所有，而竊取他人之動產者，為竊盜罪，處五年以下有期
徒刑、拘役或五百元以下罰金。
意圖為自己或第三人不法利益，而竊佔他人之不動產者，依前項之規定處斷。
前二項之未遂犯罰之。
刑法第三百三十九條
意圖為自己或第三人不法之所有，以詐術使人將本人或第三人之物交付者，處五年以
下有期徒刑、拘役或科或併科一千元以下罰金。
以前項方法得財產上不法之利益或使第三人得之者亦同。
前二項之未遂犯罰之。
刑法第二百十六條
行使第二百十條至第二百十五條之文書者，依偽造、變造文書或登載不實事項或使登
載不實事項之規定處斷。
刑法第二百十條
偽造、變造私文書，足以生損害於公眾或他人者，處五年以下有期徒刑。
刑法第二百十二條
偽造、變造護照、旅券、免許證、特許證及關於品行、能力、服務或其他相類之證書
、介紹書，足以生損害於公眾或他人者，處一年以下有期徒刑，拘役或三百元以下罰
金。


司法院資訊處製作；財團法人民間司法改革基金會備份。
